臺灣臺中地方法院民事裁定
111年度小上字第8號
上  訴  人  郭文彬  


被 上訴 人  郭文正  
上列當事人間請求損害賠償事件，上訴人對於民國110年11月24
日本院沙鹿簡易庭110年度沙小字第620號第一審小額民事判決提
起上訴，並為訴之追加，本院合議庭裁定如下：
    主    文
上訴及追加之訴均駁回。
第二審訴訟費用新臺幣壹仟伍佰元由上訴人負擔。
    理    由
壹、程序部分：
　　按當事人於小額訴訟程序之第二審程序不得為訴之變更、追
    加或提起反訴，民事訴訟法第436條之27定有明文。此「不
    得為訴之變更、追加」，應包括本質為訴之追加之「訴之擴
    張」在內，以免影響當事人審級利益及小額程序速審速結之
    特質，此參見該規定立法理由自明。查本件上訴人提出上訴
    時，並聲明上訴人於民國110年9、10、11月份，亦分別代被
    上訴人墊付扶養照護訴外人郭炎生之費用新臺幣（下同）24
    萬8092元，此部分被上訴人應一併償還上訴人，故原審請求
    之代墊扶養費9萬4888元，應變更為34萬2980元，同時請求
    自起訴狀繕本送達之翌日起至清償日止，按週年利率百分之
    5計算之利息。核上訴人此一主張，係擴張應受判決事項之
    聲明，揆諸上開規定，不應准許，應予駁回。
貳、上訴部分：
一、按對於小額程序之第一審裁判之上訴或抗告，非以其違背法
    令為理由，不得為之；上訴狀內應記載上訴理由，表明原判
    決所違背之法令及其具體內容，或依訴訟資料可認為原判決
    有違背法令之具體事實，民事訴訟法第436條之24第2項、第
    436條之25分別定有明文。所謂違背法令，係指依同法第436
    條之32第2項準用同法第468條所定判決不適用法規或適用不
    當、同法第469條第1款至第5款所定判決當然違背法令之情
    形。是當事人提起上訴，如以判決不適用法規或適用不當為
    理由，其上訴狀或理由書應具體指摘該判決所違背之法令條
    項，或有關解釋字號，或成文法以外之習慣或法理等及其具
    體內容，暨係依何訴訟資料合於該違背法令之具體事實；如
    以判決有民事訴訟法第469條第1款至第5款情形為理由，其
    上訴狀或理由書應表明該判決有合於各該條款規定情形之具
    體內容，及係依何訴訟資料合於該違背法令之具體事實。如
    未依上述方法表明，或其所表明者與上開法條規定不合時，
    即難認為已合法表明上訴理由，其上訴自非合法（最高法院
    71年度台上字第314號裁判意旨參照）。次按上訴不合法者
    ，第二審法院應以裁定駁回之，民事訴訟法第444條第1項前
    段，亦有明文，並依民事訴訟法第436條之32第2項之規定，
    於小額事件之上訴程序準用之。
二、本件上訴意旨略以：兩造均為郭炎生之扶養義務人，已合意
    就郭炎生之扶養方法為定期給付扶養費，上訴人替被上訴人
    就扶養郭炎生所代墊之扶養費，被上訴人自應返還予上訴人
    等語。
三、經查，本件為小額訴訟，上訴人提起上訴，核其所執之前開
    上訴理由，與上訴人於原審主張依父親郭炎生旨意應由三兄
    弟平均分攤郭炎生住院費用，及因被上訴人未履行輪流照顧
    郭炎生之義務，致被上訴人受有財產上損害及精神痛苦之非
    財產上損害等語不同，依民事訴訟法第436條之28規定，不
    應准許。此外，上訴意旨並未具體表明原審判決有何合於民
    事訴訟法第468條或第469條所列第1款至第5款之不適用法規
    、適用不當或當然違背法令之情形，亦未具體揭示原審判決
    所違背之法令、法則或司法院解釋字號及具體內容，暨未敘
    明依何訴訟資料可認為原審判決有合於該違背法令之具體事
    實，揆諸上揭說明，難認上訴人已合法表明上訴理由。從而
    ，本件上訴為不合法，應予駁回。
四、另依民事訴訟法第436條之32第1項準用同法第436條之19規
    定，第二審法院為訴訟費用之裁判時，應確定其訴訟費用額
    。而本件第二審上訴裁判費為1500元，應由上訴人負擔，爰
    確定如主文第2項所示。
五、據上論結，本件上訴為不合法，依民事訴訟法第436條之32
    第1項、第2項、第463條、第444條第1項本文、第436條之19
    第1項、第436條之27、第249條第1項第6款，第95條，第78
    條，裁定如主文。
中　　華　　民　　國　　111 　年　　3 　　月　　15　　日
                  民事第二庭  審判長法  官　呂麗玉
　　　　　　　　　                  法  官　李悌愷
　　　　　　　　　　　　　　　　　　法  官　吳怡嫺
以上正本係照原本作成。
本裁定不得抗告。
中　　華　　民　　國　　111 　年　　3 　　月　　16　　日
                                    書記官　林佩倫